【裁判字號】    99,訴,3438
【裁判日期】    991229
【裁判案由】    毒品危害防制條例
【裁判全文】
臺灣板橋地方法院刑事判決              99年度訴字第3438號
公  訴  人  臺灣板橋地方法院檢察署檢察官
被      告  江進森
上列被告因違反毒品危害防制條例案件，經檢察官提起公訴（99
年度毒偵字第7487號），本院合議庭以裁定進行簡式審判程序，
判決如下：
    主  文
江進森施用第一級毒品，累犯，處有期徒刑捌月。
    事  實
一、江進森前因施用毒品案件，經臺灣南投地方法院以96年度毒
    聲字第226 號裁定將其送往勒戒處所觀察、勒戒後，認無繼
    續施用毒品之傾向，而於民國96年12月19日（起訴書誤載為
    96年10月29日）執行完畢釋放，由臺灣南投地方法院檢察署
    檢察官以96年度毒偵字第1484號、第1544號為不起訴處分確
    定；江進森於上開觀察、勒戒執行完畢後5 年內，復有施用
    第一級毒品之行為，經臺灣南投地方法院以97年度訴字第69
    3 號判處有期徒刑6 月，如易科罰金以新臺幣1,000 元折算
    1 日確定，而於98年6 月15日易科罰金執行完畢（起訴書誤
    載為98年6 月28日縮刑期滿執行完畢）。詎江進森仍不知悔
    改，明知海洛因及甲基安非他命分別為毒品危害防制條例第
    2 條第2 項第1 款、第2 款所規定之第一級毒品及第二級毒
    品，竟基於施用第一級毒品海洛因及第二級毒品甲基安非他
    命之犯意，於99年7 月30日晚間9 時許，駕駛自用小客車載
    同友人外出，行經臺北縣新莊市（現改制為新北市○○區○
    ○路段時，在上開自用小客車內，以將海洛因及甲基安非他
    命粉末混合置於不詳姓名友人所有之玻璃球吸食器內加熱燒
    烤吸食其煙霧之方式，同時施用第一級毒品海洛因及第二級
    毒品甲基安非他命。嗣因江進森為毒品列管人口，而於99
    年8 月1 日（起訴書誤載為99年7 月30日）凌晨前往警局接
    受驗尿，經警採集其尿液送檢驗後，發現呈毒品陽性反應，
    始偵得上情。
二、案經臺北縣政府警察局新莊分局報請臺灣板橋地方法院檢察
    署檢察官偵查起訴。
    理  由
一、上揭事實，業據被告江進森於本院審理時坦白承認；且被告
    本件為警採集之尿液，經送請臺灣檢驗科技股份有限公司以
    酵素免疫分析法初步檢驗、氣相層析質譜儀法確認檢驗之檢
    驗結果，確呈海洛因代謝物嗎啡及甲基安非他命陽性反應，
    有該檢驗機構出具之濫用藥物檢驗報告1 紙附卷可稽，足認
    被告上開自白，核與事實相符。又被告前因施用毒品案件，
    經臺灣南投地方法院以96年度毒聲字第226 號裁定將其送往
    勒戒處所觀察、勒戒後，認無繼續施用毒品之傾向，而於96
    年12月19日執行完畢釋放，由臺灣南投地方法院檢察署檢察
    官以96年度毒偵字第1484號、第1544號為不起訴處分確定；
    被告於上開觀察、勒戒執行完畢後5 年內，復有施用第一級
    毒品之行為，經臺灣南投地方法院以97年度訴字第693 號判
    處有期徒刑6 月，如易科罰金以新臺幣1,000 元折算1 日確
    定（已執行完畢），此亦有臺灣高等法院被告前案紀錄表1
    份在卷可憑；本件事證明確，被告施用毒品犯行，堪以認定
    。
二、按海洛因及甲基安非他命分別為毒品危害防制條例第2 條第
    2 項第1 款、第2 款所規定之第一級毒品及第二級毒品。核
    被告施用海洛因之行為，係犯毒品危害防制條例第10條第1
    項之施用第一級毒品罪，其施用甲基安非他命之行為，係犯
    毒品危害防制條例第10條第2 項之施用第二級毒品罪；其施
    用前後持有第一級毒品海洛因、第二級毒品甲基安非他命之
    低度行為，應為其施用之高度行為所吸收，均不另論罪。被
    告以一行為同時施用第一級毒品海洛因及第二級毒品甲基安
    非他命，觸犯施用第一級毒品及施用第二級毒品罪，為想像
    競合犯，應依刑法第55條規定，從一較重之施用第一級毒品
    罪處斷。又被告有如事實欄第1 項所載之犯罪科刑及執行紀
    錄，有臺灣高等法院被告前案紀錄表在卷可參，其於受有期
    徒刑之執行完畢後，5 年內故意再犯本件有期徒刑以上之罪
    ，為累犯，應依刑法第47條第1 項規定加重其刑。爰審酌被
    告前已因施用毒品而受不起訴處分之寬典，並經法院論罪科
    刑執行完畢，猶不知警惕而再犯本件之罪，顯見其自制力薄
    弱，惟其施用毒品僅屬自殘行為，對於他人之法益尚無直接
    之侵害，及其犯後坦承犯行，態度尚稱良好等一切情狀，量
    處如主文所示之刑，以資懲儆。
據上論斷，應依刑事訴訟法第273 條之1 第1 項、第299 條第1
項前段，毒品危害防制條例第10條第1 項、第2 項，刑法第11條
前段、第55條、第47條第1 項，判決如主文。
本案經檢察官洪松標到庭執行職務
中    華    民    國    99    年     12   月    29    日
                  刑事第十庭  法  官  劉景宜
上列正本證明與原本無異。
如不服本判決，應於判決送達後10日內敘明上訴理由，向本院提
出上訴狀 (應附繕本) ，上訴於臺灣高等法院。其未敘述上訴理
由者，應於上訴期間屆滿後20日內向本院補提理由書「切勿逕送
上級法院」。
                              書記官  謝秀青
中    華    民    國    99    年    12    月    30    日
附錄本案論罪科刑法條全文：
毒品危害防制條例第10條第1項、第2項
毒品危害防制條例第10條
施用第一級毒品者，處 6 月以上 5 年以下有期徒刑。
施用第二級毒品者，處 3 年以下有期徒刑。

司法院資訊處製作；財團法人民間司法改革基金會備份。
